【裁判字號】    90,交抗,464
【裁判日期】    901126
【裁判案由】    違反道路交通管理處罰條例
【裁判全文】
臺灣高等法院交通事件裁定                          九十年度交抗字第四六四號
    抗告人即
    受處分人  甲○○
右抗告人因違反道路交通管理處罰條例案件，不服臺灣板橋地方法院中華民國九十年
九月二十日裁定（九十年度交聲字第八四四號），提起抗告，本院裁定如左：
    主  文
抗告駁回。
    理  由
一、按汽車駕駛人飲用酒類或其他類似物後其吐氣所含酒精濃度超過每公升○‧二五
    毫克或血液中酒精濃度超過百分之○‧○五以上者，不得駕車；又駕駛汽車人駕
    駛汽車經測試檢定酒精濃度超過標準者，處新臺幣一萬五千元以上六萬元以下罰
    鍰，並當場禁止其駕駛及吊扣其駕駛執照一年，為道路交通安全規則第一百十四
    條第二款及道路交通管理處罰條例第三十五條第一項第一款所明定。
二、經查，受處分人即抗告人於民國九十年七月十八日二十一時三十三分許，酒後騎
    乘車號：AOI－396號重型機車，在臺北市○○○路、康定路口，為臺北市政府警
    察局萬華分局員警攔檢測試其酒精濃度達每公升○‧八毫克之違規事實，有受處
    分人簽認之舉發單及酒精測試單影本一紙在卷可稽；即受處分人在異議狀中亦坦
    承有此事實；受處分人前揭違規情事，應可認定。原法定因以：「原處分機關因
    據前述規定在法定罰鍰額度範圍內，本於行政職權裁處異議人罰鍰新臺幣四萬五
    千元，並吊扣駕駛執照十二個月，核無違法或不當之處」云云，駁回受處分人之
    異議，並無不合。
三、受處分人之抗告意旨雖以：伊從事挑擔磚塊、砂石、水泥建材至高處供人整修房
    屋暖使用，係十分艱困之工作，在辛苦完工領取工資時，均會去喝兩杯獎勵自己
    ，已是多年習慣；伊循規蹈矩禮讓行車，二十年來不曾有任何事故；伊所賺每一
    塊錢均要付出辛酸汗水，加上景氣低迷天候惡劣，所賺已不足維持一家老小生活
    及教育，希望能減輕罰金及分期繳納；又機車乃係伊謀生重要工具，若吊扣駕照
    不得騎乘，則伊跟本無法外出工作營生，無法繳付罰款，連一家老小生活均陷入
    絕境等語。惟查，禁止酒後騎乘機車，其本意乃在保護騎乘機車人之生命，及大
    眾行的安全。而法律之前，人人平等，為民主法治之基本原則。因之，法律適用
    之對象，並無任何貧富、貴賤之差異。抗告人所訴勞苦工作、生活艱辛固足使人
    同情，然卻非合法之理由，在法令上尚不得解免或減輕其處罰。抗告意旨執以指
    摘原法院裁定不當，並無理由，應予駁回。
三、據上論結，應依道路交通案件處理辦法第二十六條，刑事訴訟法第四百十二條，
    裁定如主文。
中      華      民      國    九十      年     十一     月    二十六    日
                              臺灣高等法院交通法庭
                                  審判長法  官  劉  景  星
                                        法  官  陳  志  洋
                                        法  官  陳  博  志
右正本證明與原本無異。
不得再抗告。
                                        書記官  陳  嘉  文
中      華      民      國      九十     年  十一     月   二十九       日


司法院資訊處製作；財團法人民間司法改革基金會備份。
